---
title: "Tarea Ing de Caract"
output:
  pdf_document:
    latex_engine: xelatex
---

# Tarea

## Cargar datos

```{r}
library(titanic)
library(dplyr)
library(rmarkdown)
# Cargar los datos del Titanic
data("titanic_train")

# Mostrar una vista previa de los datos
head(titanic_train)
```

## One hot encoding

La siguiente seccion se utilizara el metodo OneHotEncoding, el cual consiste en crear una columna binaria (que solo puede contener los valores 0 o 1) para cada valor único que exista en la variable categórica que estamos codificando, y marcar con un 1 la columna correspondiente al valor presente en cada registro, dejando las demás columnas con un valor de 0.

```{r}
# Dataframe con la variable "Sex"
sex_data <- titanic_train$Sex

# Codificación One Hot Encoding
encoded_sex <- data.frame(matrix(0, nrow = nrow(titanic_train), ncol = length(unique(sex_data))))

# Asignar nombres a las columnas
colnames(encoded_sex) <- unique(sex_data)

# Codificado con 0's y 1's
for (i in 1:length(unique(sex_data))) {
  encoded_sex[, i] <- as.integer(sex_data == unique(sex_data)[i])
}

# Resultado
head(encoded_sex)
```

## Metodo de contraste - Helmert

Estos métodos crean una variable numérica para cada nivel de la variable cualitativa. La variable numérica representa la diferencia entre el nivel de la variable cualitativa y un nivel de referencia.

La tecnica de Helmert es utilizada en estadísticas y análisis de datos para comparar las medias de diferentes niveles o categorías de una variable categórica frente a un nivel de referencia o base.

```{r}
# Convertir la variable "Sex" en un factor
titanic_train$Sex <- factor(titanic_train$Sex)

# Aplicar Helmert
contrasts(titanic_train$Sex) <- contr.helmert(length(levels(titanic_train$Sex)))

# Mostrar los contrastes
print(contrasts(titanic_train$Sex))
```

## Metodo bayesiano Leave one out

Consiste en considerar como sub bloque de validación una única muestra, tomando el resto como sub bloque de entrenamiento, lo que obliga a entrenar tantos modelos como número de muestras existan.

```{r}
# Dataframe con las variables "Sex" y "Survived" del Titanic
titanic_data <- titanic_train %>%
  select(Sex, Survived)

# Codificación Leave One Out
titanic_data <- titanic_data %>%
  group_by(Sex) %>%
  mutate(Leave_One_Out_Encoding = (sum(Survived) - Survived) / (n() - 1))

# Resultado
head(titanic_data)
```

```{r}
# Exportar a PDF
render("final_galvan.Rmd", output_format = "pdf_document")
```
